【裁判字號】    92,訴,658
【裁判日期】    920709
【裁判案由】    毒品危害防制條例
【裁判全文】
臺灣彰化地方法院刑事判決                          九十二年度訴字第六五八號
    公  訴  人  臺灣彰化地方法院檢察署檢察官
    被      告  甲○○
右列被告因違反毒品危害防制條例案件，經檢察官提起公訴（九十二年度毒偵字第一
一一六、一三０八號），本院判決如左：
    主  文
甲○○連續施用第一級毒品，累犯，處有期徒刑拾壹月；扣案之夾鏈袋貳拾參個、注
射針筒捌支、塑膠鏟管貳支，均沒收。又施用第二級毒品，累犯，處有期徒刑陸月。
應執行有期徒刑壹年肆月；扣案之夾鏈袋貳拾參個、注射針筒捌支、塑膠鏟管貳支，
均沒收。
    事  實
一、甲○○前曾因妨害自由案件，經法院判處有期徒刑九月確定，並於民國九十年十
    二月二日執行完畢。另前因施用毒品案件，經觀察、勒戒後，認有繼續施用毒品
    之傾向，再依法院裁定送強制戒治期滿後，由臺灣彰化地方法院檢察署檢察官於
    八十九年十一月八日，以八十九年度戒毒偵字第一二七四、一二七五、一二七六
    、一二七七、一二七八號為不起訴處分確定。詎其仍不知悔改，復基於施用海洛
    因之概括犯意，自九十一年七、八月間起，至九十二年四月十五日止，在彰化縣
    鹿港鎮○○里○○路○段二二０號住處及彰化縣境內之路邊車上等處，以將海洛
    因摻入香煙點燃吸食，及以注射針筒注射之方式，連續施用第一級毒品海洛因多
    次；另基於施用甲基安非他命之犯意，於九十一年十二月二十三日至二十四日間
    之某時，在彰化縣鹿港鎮○○里○○路○段二二０號住處，施用第二級毒品甲基
    安非他命一次。嗣為警先後於九十一年十二月二十五日十四時三十分許及九十二
    年四月十五日十一時許，在上開住處查獲，並扣得甲○○所有供其施用海洛因所
    用之注射針筒八支、塑膠鏟管二支及夾鏈袋二十三個。
二、案經彰化縣警察局彰化分局先後報請臺灣彰化地方法院檢察署檢察官偵查起訴。
    理  由
一、右開事實，業據被告甲○○於本院審理時坦承不諱，並有供其施用海洛因所用之
    注射針筒八支、塑膠鏟管二支及夾鏈袋二十三個扣案可資佐證，且被告於九十一
    年十二月二十五日、九十二年四月十五日先後為警查獲時，經警採其尿液送檢驗
    結果，前者確呈嗎啡及甲基安非他命陽性反應，後者則呈嗎啡陽性反應，有檢驗
    尿液代號與真實姓名對照認證單、彰化縣衛生局煙毒尿液檢驗成績書各二份附卷
    可憑。又被告前因施用毒品案件，經觀察、勒戒後，認有繼續施用毒品之傾向，
    再依法院裁定送強制戒治期滿後，由臺灣彰化地方法院檢察署檢察官於八十九年
    十一月八日，以八十九年度戒毒偵字第一二七四、一二七五、一二七六、一二七
    七、一二七八號為不起訴處分確定，有臺灣彰化地方法院檢察署刑案資料查註紀
    錄表、臺灣高等法院被告全國前案紀錄表及上開不起訴處分書附卷可據。綜上所
    述，本件事證明確，被告右揭犯行，洵堪認定，應予依法論科。
二、核被告所為，係犯毒品危害防制條例第十條第一項之施用第一級毒品罪及同條例
    第十條第二項之施用第二級毒品罪。公訴人雖僅就被告於九十一年十二月二十五
    日及九十二年四月十五日或前三日內之某時點，連續施用第一級毒品二次之犯行
    提起公訴，未論及被告其餘多次施用第一級毒品之犯行，然檢察官就犯罪事實一
    部起訴者，其效力及於全部，本件上開其餘多次施用第一級毒品犯行與公訴人起
    訴書所載經論罪部分之犯罪事實具有連續犯之裁判上一罪關係，應為起訴效力所
    及，本院自應併予審究。被告供施用而分別持有第一、二級毒品之低度行為，應
    為施用第一、二級毒品之高度行為所吸收，不另論罪。被告先後多次施用第一級
    毒品犯行，時間緊接，所犯構成要件相同，顯係基於概括之犯意反覆為之，為連
    續犯，應依刑法第五十六條之規定，以一罪論，並加重其刑。被告施用第一級毒
    品與施用第二級毒品犯行，犯意各別，行為互殊，犯罪構成要件不同，應予分論
    併罰。又被告前曾因妨害自由案件，經法院判處有期徒刑九月確定，並於九十年
    十二月二日執行完畢，此有臺灣彰化地方法院檢察署刑案資料查註紀錄表、臺灣
    高等法院被告全國前案紀錄表在卷可稽，其於五年內再犯有期徒刑以上之前揭施
    用第一、二級毒品罪，應分依刑法第四十七條之規定論以累犯，並遞加重其刑（
    施用第一級毒品部分）及加重其刑（施用第二級毒品部分）。爰審酌被告犯罪之
    動機、目的、施用毒品係自戕身心，且前業因施用毒品，經送觀察、勒戒及強制
    戒治後，獲寬典予以不起訴處分確定，猶不知悔改，竟又再度施用第一、二級毒
    品，顯乏禁絕毒害之決心，惟其犯後坦承犯行、態度尚稱良好等一切情狀，分別
    量處如主文所示之刑，並定其應執行之刑，以示懲儆。另扣案之注射針筒八支、
    塑膠鏟管二支及夾鏈袋二十三個注射針筒一支，係被告所有供其施用第一級毒品
    海洛因所用之工具，已據被告於本院審理時供明無誤，爰依刑法第三十八條第一
    項第二款之規定，併予宣告沒收。
據上論斷，應依刑事訴訟法第二百九十九條第一項前段，毒品危害防制條例第十條第
一項、第二項，刑法第十一條前段、第五十六條、第四十七條、第五十一條第五款、
第三十八條第一項第二款，判決如主文。
本案經檢察官施教文到庭執行職務。
中      華      民      國    九十二    年      七      月      九      日
                                臺灣彰化地方法院刑事第三庭
                                    法      官  李  進  清
右正本證明與原本無異。
如不服本判決，應於判決送達後十日內向本院提出上訴狀( 須附繕本 )。
                                    法院書記官  張  木  松
中      華      民      國    九十二    年      七      月      十一    日
施用第一級毒品者，處六月以上五年以下有期徒刑。
施用第二級毒品者，處三年以下有期徒刑。


司法院資訊處製作；財團法人民間司法改革基金會備份。
